Minutes et répertoires du notaire Jean ALART, 18 février 1542 - 25 avril 1575 (étude VIII)
Archives nationales
- Minutes de Jean ALART, 18 février 1542 - 25 avril 1575; MC/ET/VIII/474 - MC/ET/VIII/513
  - Minutes. 1551, 31 mars - 1552, 10 avril, 31 mars 1551 - 10 avril 1552; MC/ET/VIII/484; registre. Document détérioré.
    - Bail à loyer, maisons et vignes (2), Bussy-Saint-Georges (Seine-et-Marne)., 15 septembre 1551; MC/ET/VIII/484
      Profession: commissaire des tailles et aides, Paris.
      Domicile: Paris rue aux Ours.
      Nom, qualité: (M.) Hauneau, Denis.
      Profession: laboureur de vignes, Bussy-Saint-Georges (Seine-et-Marne).
      Domicile: Bussy-Saint-Georges (Seine-et-Marne)
    - Mariage., 15 septembre 1551; MC/ET/VIII/484
      Nom, qualité: (M.) Gosset, Claude.
      Profession: avocat, Compiègne (Oise).
      Nom, qualité: (Mme ou Mlle) Carnelle, Marguerite.
      Domicile: Paris rue Saint-Denis, hôtel du Petit Cerf.
      Nom, qualité: (M.) Carnelle, Jean (licencie en lois).
      Profession: avocat, lieutenant du prevot forain, garde, Compiègne (Oise).
      Nom, qualité: (Mme ou Mlle) Monnet, Françoise.
      Domicile: Paris rue Saint-Denis, hôtel du Petit-Cerf.
      Relations: acceptant pour l'intervenant 03
    - Compromis, décharge de tutelle., 15 septembre 1551; MC/ET/VIII/484
      Nom, qualité: (Mme ou Mlle) Lesage, Agathe.
      Domicile: Paris Notre-Dame-des-Champs.
      Relations: veuve de l'intervenant 2, en contestation avec l'intervenant 04, en contestation avec l'intervenant 05.
      Nom, qualité: (M.) Billourt, Hardouin.
      Profession: pelletier (marchand).
      Relations: ancien tuteur de l'intervenant 5.
      Nom, qualité: (personne morale) Billourt (hoirs).
      Relations: héritiers de l'intervenant 2, en contestation avec l'intervenant 04, en contestation avec l'intervenant 05.
      Nom, qualité: (M.) Georges, Nicolas.
      Profession: pâtissier, Saint-Marcel (Paris).
      Relations: épouse de l'intervenant 4, fille de l'intervenant 6, fille de l'intervenant 7.
      Nom, qualité: (M.) Boucher, Jean.
      Nom, qualité: (Mme ou Mlle) Marchant, Blanche.
      Relations: épouse de l'intervenant 6
    - Bail à loyer, maison, Paris rue de la Truanderie, image Notre-Dame., 15 septembre 1551; MC/ET/VIII/484
      Nom, qualité: (Mme ou Mlle) Delarivière, Guillemette.
      Nom, qualité: (M.) Pluvyer, Jacques.
      Profession: vannier (maître), Paris.
      Domicile: Paris rue de la Truanderie, image Notre-Dame.
      Nom, qualité: (M.) Leclerc, Pierre.
      Profession: teinturier en toiles (marchand), Paris.
    - Bail à loyer, ouvroir, Paris Porte Saint-Denis, contre le Pilier de la Herse., 17 septembre 1551; MC/ET/VIII/484
      Nom, qualité: (M.) Nabe, Guillaume.
      Profession: chandelier de suif (marchand), Paris.
      Domicile: Paris (porte Saint-Denis).
      Nom, qualité: (M.) Janois, Jean.
      Profession: taillandier de limes, Paris (porte Saint-Denis).
      Domicile: Paris (porte Saint-Denis)
    - Rente foncière, titre nouvel, vignes (2), Ormesson-sur-Marne (Val-de-Marne)., 18 septembre 1551; MC/ET/VIII/484
      Nom, qualité: (personne morale) Gaillard (hoirs).
      Relations: héritiers de l'intervenant 2.
      Nom, qualité: (M.) Gaillard, Jean.
      Profession: laboureur, Ormesson-sur-Marne (Val-de-Marne).
      Domicile: Ormesson-sur-Marne (Val-de-Marne).
      Nom: Fabrique de Saint-Michel à Saint-Denis
    - Vente, terre, Paris Porte Saint-Antoine., 21 septembre 1551; MC/ET/VIII/484
      Nom, qualité: (M.) Trouve, Jean.
    - Bail à loyer, maison, jeu de paume, Paris Cul-de-Sac Saint-Magloire, l'Arbalete., 21 septembre 1551; MC/ET/VIII/484
      Nom, qualité: (M.) Musnier, Nicolas.
      Profession: faiseur d'esteufs (maître), Paris.
      Nom, qualité: (Mme ou Mlle) Ynes, Jeanne.
    - Déclaration de cens, rente foncière, titre nouvel, terre, Courneuve (la) (Seine-Saint-Denis) Devant l'Hôtel-Dieu., 22 septembre 1551; MC/ET/VIII/484
      Nom, qualité: (M.) Guizard, Nicolas (honorable homme, bourgeois de Paris).
      Nom, qualité: (M.) Baret, Jean.
      Profession: eveque de magarance, abbé, prevot, Paris, courneuve (la) (Seine-Saint-Denis), Abbaye Saint-Magloire
    - Donation entre vifs, renonciation., 22 septembre 1551; MC/ET/VIII/484
      Nom, qualité: (M.) Lescuyer, Jean (jeune) (honorable homme, bourgeois de Paris).
      Relations: donataire de l'intervenant 2.
      Nom, qualité: (M.) Lefevre, Michel.
      Nom, qualité: (Mme ou Mlle) Nepveu, Gillette.
      renonciation; donation
    - Bail à loyer, maison, Paris rue Saint-Denis, maison des Vieilles-Etuves., 23 septembre 1551; MC/ET/VIII/484
      Nom, qualité: (Mme ou Mlle) Daguyn (barbe).
      Nom, qualité: (M.) Legrand, Roger.
      Profession: étuvier.
      Nom, qualité: (Mme ou Mlle) Gomyn, Germaine.
    - Transaction, ratification, transport de droit successif., 24 septembre 1551; MC/ET/VIII/484
      Nom, qualité: (M.) Grave, Nastien.
      Profession: laboureur, Hambye (Manche).
      Domicile: Hambie ou Hambye (Manche).
      Relations: procureur de l'intervenant 2.
      Nom, qualité: (M.) Grave, Jean.
      Domicile: Hambye (Manche).
      Relations: père de l'intervenant 1, héritier de l'intervenant 3.
      Nom, qualité: (M.) Grave, Pierre.
      Profession: tailleur de robes, Paris.
      Relations: gendre de l'intervenant 3, en proces avec l'intervenant 03, acquereur des droits successifs de l'intervenant 2
      ratification; accord; transport de droits
    - Bail à ferme, terre, Marly-la-Ville (Val-d'Oise)., 26 septembre 1551; MC/ET/VIII/484
      Nom, qualité: (M.) Mullet, Jean.
      Nom, qualité: (M.) Dufour, Laurent.
      Profession: laboureur, Marly-la-Ville (Val-d'Oise).
      Domicile: Marly-la-Ville (Val-d'Oise)
    - Bail à loyer, maison, Paris la Trinite., 27 septembre 1551; MC/ET/VIII/484
      Nom, qualité: (Mme ou Mlle) Hardy, Guillemette (honorable femme).
      Nom, qualité: (M.) Truchet, Berthélémy (honorable homme, bourgeois de Paris).
      Nom, qualité: (M.) Chaulmont de, Crespin (honorable homme, bourgeois de Paris).
    - Donation entre vifs, terres (3), Verneuil-sur-Oise ou Verneuil-en-Halatte (Oise)., 27 septembre 1551; MC/ET/VIII/484
      Nom, qualité: (M.) Desmolins ou Desmollins, Olivier.
      Profession: layetier, Paris, Faubourg Saint-Germain-des-Pres.
      Domicile: Paris Faubourg Saint-Germain-des-Pres.
      Nom, qualité: (M.) Desmoulins, Alain.
      Profession: etudiant, Paris.
      Relations: neveu de l'intervenant 1, fils de l'intervenant 3.
      Nom, qualité: (M.) Desmoulins, Toussaint.
      Profession: layetier, Paris.
      Relations: stipulant pour l'intervenant 02
    - Donation entre vifs, rente sur maison, Saint-Marcel (Paris)., 28 septembre 1551; MC/ET/VIII/484
      Nom, qualité: (M.) Dollet, Pierre.
      Profession: curé, chanoine, Paris, église Saint-Jacques de l'Hôpital.
      Nom: Monastere Des Filles-Penitentes.
    - Bail à loyer, transport de droits, maison, Paris rue Saint-Denis, le Pot d'Etain., 30 septembre 1551; MC/ET/VIII/484
      Nom, qualité: (M.) Henry, Nicolas (honorable homme, bourgeois de Paris).
      Relations: ayant-droit de l'intervenant 2.
      Nom, qualité: (M.) Legrand, Nicolas.
      Relations: locataire l'intervenant 04.
      Nom, qualité: (M.) Jannotin, Jean (honorable homme).
      Nom, qualité: (M.) Belin, Henri (noble homme).
      Profession: trésorier
    - Partage, ratification, maison, Paris Halles (les), image Saint-Michel., 30 septembre 1551; MC/ET/VIII/484
      Nom, qualité: (M.) Boullenger, Jean.
      Profession: marchand de draps de soie, Paris.
      Domicile: Paris rue Aufevre.
      Nom, qualité: (M.) Boullenger, Andry (bourgeois de Paris).
      partage; ratification
    - Transaction, contestation de rentes et charges sur un marais, Paris Marais (le)., 2 octobre 1551; MC/ET/VIII/484
      Profession: maraîcher jardinier, Paris.
      Domicile: Paris Hôtel de la Chaussée, près l'église Saint-Honoré.
      Relations: en contestation avec l'intervenant 02, vendeur(s) de l'intervenant 2.
      Profession: maraîcher, Paris, Faubourg-Saint-Martin.
    - Transport, droit de cens sur une place, Château-Thierry (Aisne) rue de la Ferronnerie., 3 octobre 1551; MC/ET/VIII/484
      Nom, qualité: (M.) Leceintier, Nicolas.
      Domicile: Paris rue des Précheurs.
      Nom, qualité: (M.) Leceintier, Jean (honorable homme).
    - Rente, transport., 3 octobre 1551; MC/ET/VIII/484
      Nom, qualité: (M.) Berryère, Eustache.
      Profession: cordonnier, Gonesse (Val-d'Oise).
      Domicile: Gonesse (Val-d'Oise).
      Nom, qualité: (M.) Mellot, Jean.
      Profession: cordonnier (maître), Paris
    - Vente, échange, maison indivise (partie) contre terre, Paris rue du Temple, chapelle (la)., 5 octobre 1551; MC/ET/VIII/484
      Nom, qualité: (M.) Hardin, Pierre.
      Profession: laboureur, Saint-Laurent (Paris).
      Nom, qualité: (M.) Hardin, Guillaume.
      Profession: laboureur, Paris.
      Relations: frère de l'intervenant 1.
      Nom, qualité: (M.) Bourdin, Jean (bourgeois de Paris).
      bail; acte de vente; échange
    - Vente, échange, ratification, maison indivise (partie) contre terre, Paris rue du Temple, chapelle (la)., 6 octobre 1551; MC/ET/VIII/484
      Nom, qualité: (Mme ou Mlle) Verbois, Laurence.
      Domicile: Saint-Laurent (Paris)
      acte de vente; échange; ratification
    - Vente, échange, ratification, maison indivise (partie) contre terre, Paris rue du Temple, chapelle (la)., 7 octobre 1551; MC/ET/VIII/484
      Nom, qualité: (Mme ou Mlle) Regnard, Jeanne.
    - Rente foncière, quittance de rachat, bail à rente, ratification, maison, Paris rue des Lombards, image Saint-Nicolas., 7 octobre 1551; MC/ET/VIII/484
      Profession: commissaire examinateur au Châtelet, Paris.
      Nom, qualité: (M.) Allaire, Robert (honorable homme).
      bail; quittance; ratification; bail
    - Rente foncière, quittance de rachat, maison, Paris rue Guérin-Boisseau., 7 octobre 1551; MC/ET/VIII/484
      Nom, qualité: (M.) Charron, Nicolas.
      Domicile: Paris rue du Temple.
      Relations: veuf de l'intervenant 2, héritier de l'intervenant 2.
      Nom, qualité: (Mme ou Mlle) Pane, Perrette.
      Nom, qualité: (M.) Aronne, Pierre.
      Profession: sergent à verge au châtelet, Paris
    - Quittance de rachat, bail à rente, ratification, maison, Paris rue des Lombards, image Saint-Nicolas., 8 octobre 1551; MC/ET/VIII/484
      Nom, qualité: (Mme ou Mlle) Passanant de, Marguerite (honorable femme).
      bail; quittance; ratification
    - Rente, constitution., 9 octobre 1551; MC/ET/VIII/484
      Nom, qualité: (M.) Beaulsault, Jean.
      Profession: maçon (juré en l'office de maconnerie), Paris.
      Domicile: Paris rue Sainte-Avoie, les Trois Compas.
      Nom, qualité: (Mme ou Mlle) Drouart, Marguerite.
    - Transport, loyers d'une maison en paiement d'une créance, Paris rue Saint-Denis, les Trois Coquilles., 9 octobre 1551; MC/ET/VIII/484
      Nom, qualité: (M.) Lecigne, Antoine (bourgeois de Paris).
      Nom, qualité: (Mme ou Mlle) Carre, Marguerite.
      Nom, qualité: (Mme ou Mlle) Varenne, Jeanne.
      Relations: stipulant pour l'intervenant 04.
      Nom, qualité: (M.) Dupré, Marin (bourgeois de Paris).
    - Testament., 9 octobre 1551; MC/ET/VIII/484
      Nom, qualité: (Mme ou Mlle) Carré, Marguerite.
      Domicile: Paris rue Saint-Denis, les Trois Coquilles.
      Domicile: rue Saint-Denis, les Trois Coquilles.
      Relations: exécuteur testamentaire de l'intervenant 1
    - Mariage., 10 octobre 1551; MC/ET/VIII/484
      Nom, qualité: (M.) Jouvet, Benoit.
      Profession: cordonnier (marchand).
      Domicile: Pont-de-Beauvoisin (le) (Savoie).
      Nom, qualité: (Mme ou Mlle) Phleppeau, Berthe.
      Nom, qualité: (M.) Bouchard, Jean (honorable homme).
    - Quittance, compte, decharge, succession et tutelle., 10 octobre 1551; MC/ET/VIII/484
      Profession: faiseur de bats de mulets, Paris.
      Nom, qualité: (Mme ou Mlle) Delaunoy ou Delaulnoy, Marguerite.
      Relations: fiancé(e) de l'intervenant 1, héritier de l'intervenant 3, héritier de l'intervenant 4.
      Nom, qualité: (M.) Delaunoy, Laurent.
      Nom, qualité: (Mme ou Mlle) Desmaretz, Catherine.
      Nom, qualité: (Mme ou Mlle) Bourdel, Jeanne.
      Nom, qualité: (M.) Desmaretz, Alexis.
      Domicile: Paris Faubourg Saint-Jacques.
      Intervenant 7, en deuxième partie:
      Nom, qualité: (M.) Desmaretz, Jean (bourgeois de Paris).
      Domicile: Hôtelier (marchand).
      Relations: fils de l'intervenant 5
      compte de tutelle; décharge; quittance
    - Bail à loyer, maison (partie), Paris Faubourg Saint-Denis, l'Ecu de France., 10 octobre 1551; MC/ET/VIII/484
      Nom, qualité: (Mme ou Mlle) Grenyer, Jeanne (honorable femme).
      Profession: Commissaire Examinateur au Châtelet (Paris).
      Nom, qualité: (M.) Courterel, Jean.
      Profession: laboureur jardinier, maraîcher, Paris.
    - Compte, loyers d'une maison indivise, Saint-Laurent (Paris)., 11 octobre 1551; MC/ET/VIII/484
      Nom, qualité: (M.) Sarazin, Guillaume.
      Profession: rôtisseur (maître), Paris.
      Nom, qualité: (Mme ou Mlle) Popet, Didière.
      Nom, qualité: (M.) Popet, Girard.
      Profession: tavernier, Paris.
      Domicile: Paris rue Saint-Germain-l'Auxerrois.
    - Bail à loyer, jeu de paume, maison (partie), Paris rue de la Grande Truanderie., 13 octobre 1551; MC/ET/VIII/484
      Nom, qualité: (M.) Lefèvre, Jean.
      Nom, qualité: (M.) Aubert, Jean.
      Profession: faiseur d'esteufs (maître), Paris
    - Rente foncière, titre nouvel, maison, Paris rue Saint-Denis, image Saint-Jean., 14 octobre 1551; MC/ET/VIII/484
      Nom, qualité: (Mme ou Mlle) Deroht, Hélène.
      Relations: séparé(e) de biens de l'intervenant 2.
      Nom, qualité: (M.) Guérin, Denis.
      Profession: docteur en médecine.
    - Pension, bail, curé, Essarts-le-Roi (les) (Yvelines)., 15 octobre 1551; MC/ET/VIII/484
      Nom, qualité: (M.) Sainctouen de, Jacques.
      Profession: curé, Essarts-le-Roi (les) (Yvelines), Eglise Saint-Cyprien.
      Nom, qualité: (M.) Marcille, Guillaume.
      Profession: prêtre, Essarts-le-Roi (les) (Yvelines).
      Domicile: Essarts-le-Roi (les) (Yvelines)
    - Rente, constitution., 16 octobre 1551; MC/ET/VIII/484
      Nom, qualité: (M.) Heudon, Jean.
      Profession: marchand, Thiais (Val-de-Marne).
      Domicile: Thiais (Val-de-Marne).
      Nom, qualité: (Mme ou Mlle) Delanoue, Catherine.
    - Fondation, délivrance de legs, rentes foncières., 17 octobre 1551; MC/ET/VIII/484
      Nom: Fabrique de L'Eglise Saint-Leu-Saint-Gilles.
      Relations: legataire de l'intervenant 4.
      Nom, qualité: (Mme ou Mlle) Arryger, Claude.
      Nom, qualité: (personne morale) Girard (hoirs).
      Relations: héritiers de l'intervenant 4.
      Nom, qualité: (M.) Girard, Claude.
      Profession: vinaigrier (maître), Paris
      délivrance de legs
    - Délivrance de legs, ratification., 18 octobre 1551; MC/ET/VIII/484
      Relations: legataire de l'intervenant 2
      ratification; délivrance de legs
    - Rente, constitution., 19 octobre 1551; MC/ET/VIII/484
      Nom, qualité: (M.) Callart, Etienne.
      Profession: orfèvre (marchand), Auxerre (Yonne).
      Domicile: Auxerre (Yonne).
      Nom, qualité: (Mme ou Mlle) Bierne de, Reine.
      Nom, qualité: (Mme ou Mlle) Nouyant de, Geneviève.
      Relations: veuve de l'intervenant 4, mère de l'intervenant 2.
      Nom, qualité: (M.) Bierne de, Jean.
      Nom, qualité: (M.) Musnier, Philippe.
      Profession: greffier de justice temporelle, Paris, Abbaye Saint-Magloire
    - Declaration., 19 octobre 1551; MC/ET/VIII/484
      Profession: greffier de justice temporelle, Paris, Abbaye Saint-Magloire.
      Relations: acheteur de l'intervenant 2, prete-nom de l'intervenant 3.
      Nom, qualité: (M.) Lechandelier, Alexandre.
    - Rente, constitution., 21 octobre 1551; MC/ET/VIII/484
      Nom, qualité: (M.) Legrand, Guillaume.
      Profession: tavernier (marchand), Paris, Faubourg Saint-Denis.
      Nom, qualité: (Mme ou Mlle) Pillet, Marguerite.
      Nom, qualité: (M.) Boursault, Thomas.
      Profession: boulanger, Paris, Faubourg Saint-Denis.
      Domicile: Paris Faubourg Saint-Denis
    - Vente, pressoir, terre, Montesson (Yvelines)., 21 octobre 1551; MC/ET/VIII/484
      Relations: intervenant pour l'intervenant 02.
      Nom, qualité: (Mme ou Mlle) Ballangny, Guillemette.
      Nom, qualité: (M.) Ballangny, Pierre.
    - Rente, constitution, ratification., 22 octobre 1551; MC/ET/VIII/484
    - Succession, transport de droits, biens meubles et immeubles, outils de cartier., 23 octobre 1551; MC/ET/VIII/484
      Nom, qualité: (M.) Poisson, Jean (honorable homme, bourgeois de Paris).
      Profession: cartier (maître), Paris.
      Relations: héritier de l'intervenant 4, héritier de l'intervenant 5.
      Nom, qualité: (M.) Huret, Guillaume (bourgeois de Paris).
      Nom, qualité: (Mme ou Mlle) Poisson, Yollande.
      Relations: épouse de l'intervenant 2, héritier de l'intervenant 4, héritier de l'intervenant 5.
      Nom, qualité: (M.) Poisson, Alain (bourgeois de Paris).
      Relations: père de l'intervenant 1, père de l'intervenant 3.
      Nom, qualité: (Mme ou Mlle) Langloys, Françoise.
      Relations: mère de l'intervenant 1, mère de l'intervenant 3
    - Vente, biens meubles et immeubles (partie), Saint-Denis, mareil-en-France, ferte-Alais (la) (93, 95, 91)., 24 octobre 1551; MC/ET/VIII/484
      Nom, qualité: (M.) Villet, Nicolas.
      Profession: mercier, Corbeil-Essonnes (Essonne).
      Domicile: Corbeil-Essonnes (Essonne).
      Nom, qualité: (Mme ou Mlle) Paulmyer, Jeanne.
      Nom, qualité: (M.) Paulmyer, Nicole.
      Profession: chanoine, Saint-Denis (Seine-Saint-Denis), église Saint-Paul.
      Nom, qualité: (M.) Paulmyer, Michel.
    - Vente, vigne, Montmartre (Paris)., 26 octobre 1551; MC/ET/VIII/484
      Nom, qualité: (M.) Compoing, Jean.
      État civil: détenu.
      Nom, qualité: (Mme ou Mlle) Lecuyt, Agnès.
    - Rente foncière, titre nouvel, maison indivise (partie de), Paris Faubourg Saint-Denis, image Saint-Crepin., 26 octobre 1551; MC/ET/VIII/484
      Nom, qualité: (M.) Victuz de, Hugues (noble homme).
      Nom, qualité: (Mme ou Mlle) Legrand, Marie.
    - Rente, quittance de rachat., 26 octobre 1551; MC/ET/VIII/484
      Nom, qualité: (M.) Bodin, Guillaume (noble homme).
      Relations: à la requête de l'intervenant 2.
      Nom, qualité: (M.) La Faye de, François (noble homme, seigneur de mandegays).
      Profession: avocat en Parlement, Paris
    - Rente, constitution., 26 octobre 1551; MC/ET/VIII/484
      Nom, qualité: (M.) Masparaulte de, Pierre (noble homme).
      Profession: greffier de la sénéchaussée de guyenne.
      Relations: stipulant pour l'intervenant 02.
      Nom, qualité: (Mme ou Mlle) Rebours, Jacqueline.
      Nom, qualité: (M.) Sainctyon de, Eustache (honorable homme).
      Profession: commissaire au châtelet, Paris
    - Retrait lignager, désistement de plainte, vente d'une vigne, Montmartre (Paris)., 26 octobre 1551; MC/ET/VIII/484
      Nom, qualité: (M.) Compoing, Jacques.
    - Vente, maison (partie), Paris rue du Bourg-l'Abbe, le Dauphin d'Or., 27 octobre 1551; MC/ET/VIII/484
      Nom, qualité: (M.) Boyenval, Abel.
      Profession: tonnelier (maître), Paris.
      Nom, qualité: (Mme ou Mlle) Girard, Jacqueline (Paris).
      Nom, qualité: (M.) Massot, Guillaume.
      Nom, qualité: (Mme ou Mlle) Girard, Marguerite (Paris).
      Nom, qualité: (Mme ou Mlle) Massabre, Jeanne.
      Relations: mère de l'intervenant 2, mère de l'intervenant 4, épouse de l'intervenant 6.
      Nom, qualité: (M.) Aubery, Jean (ainé) (honorable homme, bourgeois de Paris).
    - Compensation, délaissement du produit de la vente d'une maison en remboursement d'une rente., 27 octobre 1551; MC/ET/VIII/484
      Nom, qualité: (Mme ou Mlle) Girard, Jacqueline.
    - Bail à rente, prise à bail, renonciation, vigne, Stains (Seine-Saint-Denis) Fourches (les)., 28 octobre 1551; MC/ET/VIII/484
      Nom, qualité: (M.) Lescuyer, Guillaume.
      Relations: acceptant pour l'intervenant 02, locataire l'intervenant 03.
      Nom, qualité: (Mme ou Mlle) Letoy, Jacqueline.
      Nom, qualité: (M.) Lecreux, Roch.
      bail; renonciation
    - Échange, maison et terre (2), Liverdy-en-Brie, favieres (Seine-et-Marne) Fontaine (la)., 28 octobre 1551; MC/ET/VIII/484
      Nom, qualité: (M.) Dupuys, Jean.
      Profession: laboureur (marchand), Presles-en-Brie (Seine-et-Marne).
    - Bail à rente, transport, maison et jardin, Paris Faubourg Montmartre, villeneuve (la)., 28 octobre 1551; MC/ET/VIII/484
      Nom, qualité: (M.) Chantepye, Marc.
      Domicile: Paris rue du Petit-Champ.
      Nom, qualité: (M.) Beaulnyer, Jean.
      Profession: tisserand en linge (maître), Paris.
      Nom, qualité: (M.) Vermillon, Jean.
      Profession: barbier (maître juré), Paris
    - Bail à loyer, maison, Paris rue Saint-Denis, la Nef d'Argent., 29 octobre 1551; MC/ET/VIII/484
      Nom, qualité: (M.) Decallabre, Jean.
      Profession: charcutier (maître), Paris.
      Nom, qualité: (M.) Barillier, Gilles.
    - Donation entre vifs, rente (grain et pourceau)., 29 octobre 1551; MC/ET/VIII/484
      Nom, qualité: (M.) Thureau, Raoulland.
      Profession: praticien, Senlis (Oise).
      Nom, qualité: (M.) Thureau, Jean.
    - Bail à rente, prise à bail, titre nouvel, maison, Paris Faubourg Montmartre, le Soufflet., 29 octobre 1551; MC/ET/VIII/484
      Nom, qualité: (M.) Beaulmier, Jean.
      Domicile: Paris Faubourg Montmartre.
      Nom, qualité: (M.) Chantepie, Marc.
      bail; titre nouvel
    - Vente, vigne, Clichy-sous-Bois (Seine-Saint-Denis)., 2 novembre 1551; MC/ET/VIII/484
      Nom, qualité: (M.) Lebouteulx, Jean.
      Profession: laboureur, Clichy-sous-Bois (Seine-Saint-Denis).
      Domicile: Clichy-sous-Bois (Seine-Saint-Denis).
      Nom, qualité: (M.) Hemyn, François (honorable homme, bourgeois de Paris).
    - echange, bail, maison indivise (partie) contre vigne, Paris rue de Vaugirard., 3 novembre 1551; MC/ET/VIII/484
      Nom, qualité: (M.) Berthe, Robert.
      Domicile: Paris rue de Vaugirard.
      Nom, qualité: (M.) Berthe, Jean.
      Relations: père de l'intervenant 1, grand-père paternel de l'intervenant 4.
      Nom, qualité: (Mme ou Mlle) Pothin, Catherine.
      Relations: mère de l'intervenant 1, grand-mère paternelle de l'intervenant 4.
      Nom, qualité: (M.) Berthe, Come.
      Domicile: Paris rue de Vaugirard
      bail; échange
    - Procuration acte, sequestre, peaux en cuir de cheval parees à la facon de hongrie., 3 novembre 1551; MC/ET/VIII/484
      Nom, qualité: (M.) Raoullet, Jean.
      Profession: tanneur (compagnon), Paris.
      Domicile: Paris Faubourg Saint-Martin.
      Nom, qualité: (personne morale) Tanneurs Jures de Paris.
      Nom, qualité: (M.) Denis, Charles.
      Profession: prêtre, Paris
    - Vente, contre-lettre, biens successifs meubles et immeubles., 3 novembre 1551; MC/ET/VIII/484
      Nom, qualité: (M.) Pithois, Guillaume.
      Profession: marchand, Levigny (Aube).
      Domicile: Levigny (Aube).
      Nom, qualité: (M.) Dutorchon, Sisle.
      Profession: praticien, Paris.
      Relations: neveu de l'intervenant 2
    - Transport, droits successifs sur totalité des biens meubles et immeubles., 3 novembre 1551; MC/ET/VIII/484
      Relations: neveu de l'intervenant 1.
    - Vente à remere, delaissement, maison indivise (partie), Saint-Cloud (Hauts-de-Seine)., 3 novembre 1551; MC/ET/VIII/484
      Nom, qualité: (M.) Depitheauld, Jean.
      Nom, qualité: (Mme ou Mlle) Delaval, Gabrielle.
    - Transport, jardin, Peceuze ou Pecqueuse (Essonne)., 4 novembre 1551; MC/ET/VIII/484
      Nom, qualité: (M.) Douyn, Jean.
      Profession: maçon (aide), Paris.
      Nom, qualité: (M.) Rousseau, Jean (ainé).
      Profession: marchand, Pecqueuse (Essonne).